【裁判字號】    95,易,139
【裁判日期】    950614
【裁判案由】    贓物
【裁判全文】
臺灣雲林地方法院刑事判決               95年度易字第139號
公  訴  人  臺灣雲林地方法院檢察署檢察官
被      告  乙○○
上列被告因贓物案件，經檢察官聲請以簡易判決處刑（95年度偵
字第418 號），本院斗六簡易庭認不宜以簡易判決處刑（95年度
六簡字第84號），簽請改依通常程序審理，本院判決如下：
    主  文
乙○○故買贓物，處有期徒刑陸月，如易科罰金，以佰元折算
壹日。
    事  實
一、乙○○係位於雲林縣莿桐鄉興桐村新莊1 之8 號「順裕廢料
    行」之負責人，其明知廖健正（聲請簡易判決處刑書誤載為
    「廖健勝」）與甲○○（所涉竊盜部分，業經本院斗六簡易
    法庭依簡易判決處刑處理）所持有之電纜線係來源不明之贓
    物（該電纜線係台灣電力股份有限公司所有，於95年1 月13
    日下午6 時30分許，為廖健正與甲○○在雲林縣莿桐鄉饒平
    村濁水溪畔「景新43分東5 至6 號電桿」處所竊取），竟仍
    基於故買贓物之犯意，於同年1 月13日下午9 時30分許，在
    上開順裕廢料行，以新臺幣（下同）約3,00 0餘元之價格，
    向廖健正、甲○○故買之。
二、案經雲林縣警察局虎尾分局報告臺灣雲林地方法院檢察署檢
    察官偵查起訴。
    理  由
壹、證據能力部分
    按被告以外之人於審判外之言詞或書面陳述，除法律有規定
    者外，不得作為證據，又被告以外之人於審判外之陳述，經
    當事人於審判程序同意作為證據，法院審酌該言詞陳述或書
    面陳述作成時之情況，認為適當者，亦得為證據，刑事訴訟
    法第159 條第1 項、第159 條之5 第1 項分別定有明文。本
    件證人甲○○於警詢中之指訴，雖屬審判外之言詞陳述，然
    經公訴人及被告明示同意作為證據使用，本院審酌上開言詞
    陳述係於司法警察前所作成，依作成時之情況，不至於有違
    法取供之情事，揆諸上開法律規定，自得作為證據使用。
貳、實體部分
一、訊據被告乙○○矢口否認有何故買贓物犯行，辯稱：我沒有
    買電纜線，那些來賣我的人，我都不認識，我有把他們趕出
    去云云，經查：
  (一)上揭事實業據證人甲○○於警詢、偵查中及本院審理時證述
    ：我與廖健正於95年1 月13日18時30分在雲林縣莿桐鄉饒平
    村濁水溪（電線桿號碼景新#43 分東5 至6） 竊取台電公司
    電纜線一批，我是陪同廖健正去偷的，確定是廖健正，廖健
    勝是他哥哥，竊取電纜線後，於當日21時30分拿去出售，所
    得3,000 餘元全部拿去斗南體育館附近向不詳姓名男子買海
    洛因施打。向我們收購所竊取電纜線的就是在場被告乙○○
    ，是廖健正說要到順裕廢料行銷贓，乙○○知道是我們所竊
    取電纜線，我們當天先拿去賣給他，但他囑咐我們將電纜線
    燃燒去除外橡膠皮，然後再行以重量計價收購。我們就拿去
    燒一燒，才賣給他。且乙○○有跟廖健正建議說：儘量不要
    在晚上來，在白天來，因為警察晚上比較會來查等語明確，
    並有雲林縣警察局虎尾分局檢查紀錄表1 張（虎警刑字第09
    51000022號卷第12頁）在卷可稽，足認證人甲○○確有與廖
    健正竊取上開電纜線，並持之前往被告經營之順裕廢料行賣
    予知情之被告，得款3,000 餘元。
  (二)被告雖執前詞為辯，然證人甲○○於本院審理時就其如何與
    廖健正竊取電纜線及如何銷贓之過程等細節均供證甚明，若
    非確有其事，證人甲○○應無法證述如此詳盡，且若非確有
    竊盜之事，其何須入己於罪？而其既已坦承自己參與竊盜之
    犯行，對於銷贓之過程實無隱瞞之必要，況證人甲○○與被
    告並無仇隙，此亦據證人甲○○證述在卷，證人甲○○顯無
    設詞構陷被告之理，堪認證人甲○○所證應係屬實。則依證
    人甲○○證述之情詞，被告既曾囑咐證人甲○○與廖健正先
    將電纜線燃燒去除外皮，復向廖健正建議：儘量不要在晚上
    來，在白天來，因為警察晚上比較會來查等語，衡諸常情，
    若係一般正常交易，被告何須擔心警察是否前來查證交易情
    形，此益徵被告知悉證人甲○○與廖健正所持有之電纜線係
    贓物，才會特別予以提醒，以免為警查獲。
  (三)綜上所述，被告明知上開電纜線為來源不明之贓物仍予故買
    之事實，甚為灼然。是被告上開所辯，顯係事後卸責之詞，
    不足採信。本件事證明確，被告故買贓物之犯行，堪予認定
    。
二、核被告乙○○所為，係犯刑法第349 條第2 項之故買贓物罪
    。另聲請簡易判決處刑書認上開贓物係證人甲○○與廖健勝
    所竊取，然此業據證人甲○○於本院審理時證述：與其所行
    竊之人係廖健正，而非廖健正之哥哥廖健勝等語明確，是公
    訴人容有誤會，此部分應予更正，併此敘明。爰審酌被告矢
    口否認犯行，且故買贓物之行為除造成財產犯罪追緝困難外
    ，更因便利盜者銷贓，而間接助長竊盜風氣，危害社會秩序
    匪淺，惟其所買受之贓物價值非鉅等一切情狀，量處如主文
    所示之刑，並諭知易科罰金之折算標準。
據上論斷，應依刑事訴訟法第299 條第1 項前段，刑法第349 條
第2 項、第41條第1 項前段，罰金罰鍰提高標準條例第1 條前段
、第2 條，判決如主文。
本案經檢察官賴政安到庭執行職務。
中    華    民    國    95    年     6    月    14    日
            刑事第六庭  審判長法  官  趙家光
                              法  官  林俊良
                              法  官  蔡世芳
以上正本證明與原本無異。
如不服本判決，應於判決收受後10日內，向本院提出上訴狀（須
附繕本）。
                              書記官  葉政
中    華    民    國    95    年    6     月    15    日
附錄本案論罪科刑條文：
中華民國刑法第349條第2項
搬運、寄藏、故買贓物或為牙保者，處五年以下有期徒刑、拘役
或科或併科一千元以下罰金。


司法院資訊處製作；財團法人民間司法改革基金會備份。
